臺灣桃園地方法院刑事判決
111年度交簡上字第219號
上  訴  人
即  被  告  陳惠玲


上列上訴人即被告因過失傷害案件，不服本院民國111年3月10日
110年度桃交簡字第3213號刑事簡易判決（檢察官聲請簡易判決
處刑案號：110年度偵字第16650號），提起上訴，本院管轄之第
二審合議庭判決如下：
    主  文
上訴駁回。
    事實及理由
一、本案經本院管轄之第二審合議庭審理結果，認原審以上訴人
    即被告陳惠玲犯過失傷害罪，判處有期徒刑2月，如易科罰
    金，以新臺幣（下同）1,000 元折算1 日，經核其認事用法
    及量刑均無不當，應予維持，並引用原審刑事簡易判決書所
    載之犯罪事實、證據及理由（如附件）。
二、被告上訴意旨略以：原審量刑過重，被告之經濟壓力沈重，
    希望能改判較輕刑度等語。
三、惟按量刑之輕重，係事實審法院得依職權自由裁量事項，苟
    已斟酌刑法第57條所列情狀而未逾越法定刑度，則不得遽指
    為違法；再關於刑之量定及緩刑之宣告，係實體法上賦予法
    院得為自由裁量之事項，倘其未有逾越法律所規定之範圍，
    或濫用其權限，即不得任意指摘為違法，以為第三審上訴之
    理由；又刑之量定及緩刑之宣告，固屬法院自由裁量之職權
    行使，但仍應審酌刑法第57條所列各款事由及一切情狀，為
    酌量輕重之標準，並非漫無限制。在同一犯罪事實與情節，
    如別無其他加重或減輕之原因，下級審法院量定之刑，亦無
    過重或失輕之不當情形，則上級審法院對下級審法院之職權
    行使，原則上應予尊重（最高法院72年台上字第6696號判例
    、75年台上字第7033號判例、85年度台上字第2446號判決意
    旨參照）。準此，法官量刑，如非有上揭明顯違法之情事，
    自不得擅加指摘其違法或不當。
四、原審以本件事證明確，援引刑事訴訟法第449條第1項前段、
    第3項，刑法第284條前段、第62條前段、第41條第1項前段
    ，刑法施行法第1條之1第1項等規定，並審酌被告未遵守交
    通規則而任意横越馬路，致告訴人受有前述傷勢，所為應予
    非難；惟衡酌其犯後坦承犯行不諱，且與告訴人歷經數次調
    解，然仍未能達成共識等情，業據被告、告訴人陳述在卷，
    而斟酌其犯後態度；復兼衡被告過失之情節、態樣、告訴人
    所受傷勢部位、範圍、程度，及被告於警詢自述高中畢業之
    智識程度、家庭經濟狀況勉持等一切情狀，量處有期徒刑2
    月，並諭知易科罰金之折算標準，經核其認事用法尚無違誤
    ，並已依本件個案事由而加以審酌刑之輕重，其量刑要無違
    法可言，所宣告之刑與被告犯罪情節相衡，亦難謂有過輕或
    過重之不當情形。綜上，本件被告前揭上訴意旨核無理由，
    應予駁回。
據上論斷，應依刑事訴訟法第455 條之1 第1 項、第3 項、第36
8 條、第373 條，判決如主文。
本案經檢察官楊挺宏聲請簡易判決處刑，檢察官李信龍到庭執行
職務。
中　　華　　民　　國　　111 　年　　10　　月　　27　　日
                  刑事第十二庭    審判長法　官　張宏任
　　　　　　　　　                      法  官  徐雍甯
　　　　　　　　　                      法  官  曾淑君
以上正本證明與原本無異。
不得上訴。
　　　　　　　　　　　　　　　　　      書記官  姚承瑋
中　　華　　民　　國　　111 　年　　10　　月　　28　　日



附件：
臺灣桃園地方法院刑事簡易判決
110年度桃交簡字第3213號
聲  請  人  臺灣桃園地方檢察署檢察官
被      告  陳惠玲
上列被告因過失傷害案件，經檢察官聲請以簡易判決處刑（110
年度偵字第16650號），本院判決如下：
    主  文
陳惠玲犯過失傷害罪，處有期徒刑貳月，如易科罰金，以新臺幣
壹仟元折算壹日。   
    事  實
一、陳惠玲於民國109年11月13日上午10時58分許，徒步行經桃
    園市○○區○○路000號前，本應注意設有行人穿越道者，須經
    由行人穿越道穿越，不得在100公尺範圍內穿越道路，而依
    當時天候雨、日間自然光線、柏油路面濕潤、無缺陷、無障
    礙物、視距良好等情，應無不能注意之情形，卻疏未注意，
    貿然自民生路540號前（距民生路、三民路2段路口行人穿越
    道50公尺處）徒步橫越民生路欲至對向；適陳明霖騎乘車牌
    號碼000-0000號普通重型機車沿民生路往民光東路方向駛至
    ，為閃避陳惠玲而自摔，因此受有左側鎖骨中段粉碎性骨折
    之傷害。陳惠玲肇事後，於警方到場處理時，在場並承認為
    肇事人，自首而接受調查。
二、案經陳明霖訴由桃園市政府警察局桃園分局報告臺灣桃園地
    方檢察署檢察官偵查後聲請以簡易判決處刑。
　　理  由
一、上揭犯罪事實，業據被告陳惠玲於警詢及偵訊中坦承不諱，
    核與證人即告訴人陳明霖於警詢、偵查中之證述情節相符，
    並有道路交通事故現場圖、道路交通事故調查報告表㈠㈡、監
    視錄影畫面暨擷取圖片4張、現場照片9張、沙爾德聖保祿修
    女會醫療財團法人聖保祿醫院診斷證明書在卷可稽（見臺灣
    桃園地方檢察署110年度偵字第16650號卷【下稱偵卷】第29
    至31頁、第35至49頁、第51頁）。又行人穿越道路，設有行
    人穿越道、人行天橋或人行地下道者，必須經由行人穿越道
    、人行天橋或人行地下道穿越，不得在其100公尺範圍內穿
    越道路，道路交通安全規則第134條第1款定有明文，是被告
    自應遵循上開規定。然被告橫越馬路處即民生路540號前，
    距民生路、三民路2段路口之行人穿越道為50公尺乙節，有
    道路交通事故現場圖在卷可按（見偵卷第29頁），足見被告
    未依上開規定穿越道路；佐以當時天候雨、日間自然光線、
    柏油路面濕潤但無缺陷、無障礙物、視距良好等一切情狀（
    參道路交通事故調查報告表㈠，見偵卷第31頁），應無不能
    注意之情事，則被告擅自穿越道路致告訴人為閃避而自摔，
    其行為具有過失無訛，且與告訴人所受左側鎖骨中段粉碎性
    骨折之傷勢間，亦堪認具相當因果關係。是本案事證已臻明
    確，被告犯行堪以認定，應依法論科。
二、論罪科刑：
  ㈠核被告陳惠玲所為，係犯刑法第284條前段之過失傷害罪。
  ㈡被告肇事後，在有偵查犯罪職權之公務員知悉其犯行前，當
    場向前來處理之警員承認其為肇事者，自首並接受裁判之事
    實，有桃園市政府警察局桃園分局桃園交通中隊道路交通事
    故肇事人自首情形紀錄表在卷可查（見偵卷第23頁），核其
    情節，與自首之規定相符，爰依刑法第62條前段規定，減輕
    其刑。
  ㈢本院審酌被告未遵守交通規則而任意衡越馬路，致告訴人受
    有前述傷勢，所為應予非難；惟衡酌其犯後坦承犯行不諱，
    且與告訴人歷經數次調解，然仍未能達成共識等情，業據被
    告、告訴人陳述在卷，而斟酌其犯後態度；復兼衡被告過失
    之情節、態樣、告訴人所受傷勢部位、範圍、程度，及被告
    於警詢自述高中畢業之智識程度、家庭經濟狀況勉持等一切
    情狀（見偵卷第7頁），量處如主文所示之刑，並諭知易科
    罰金之折算標準。
三、據上論斷，應依刑事訴訟法第449條第1項前段、第3項，刑
    法第284條前段、第62條前段、第41條第1項前段，刑法施行
    法第1條之1第1項，逕以簡易判決處刑如主文。
四、如不服本判決，得於判決書送達之翌日起20日內，以書狀敘
    述理由，向本院合議庭提出上訴。
本案經檢察官楊挺宏聲請以簡易判決處刑。 
中　　華　　民　　國　　111 　年　　3 　　月　　10　　日
                  刑事第四庭    法　官　陳韋如
以上正本證明與原本無異。
如不服本判決，應於判決送達後20日內向本院提出上訴狀（應附
繕本）。
                                書記官  劉貞儀
中　　華　　民　　國　　111 　年　　3 　　月　　10　　日
附錄本案論罪科刑法條全文：
中華民國刑法第284條
因過失傷害人者，處1年以下有期徒刑、拘役或10萬元以下罰金
；致重傷者，處3年以下有期徒刑、拘役或30萬元以下罰金。